---
title: "Praktikum Sains Data 01"
author: "Qaulan Sadiida Putri Sumarna"
date: "2026-08-21"
output: html_document
---

**LATIHAN MANDIRI**

1)  Tampilkan 10 negara yang memiliki `Armed Forces size` terbesar didunia. Hasil tampilannya harus terdiri dari dua kolom saja. (hint: gunakan fungsi `slice_max`)
2)  Negara mana saja yang `Fertility Rate`-nya lebih kecil dibandingkan Indonesia? Urutkan dari `Fertility Rate` besar ke kecil. Hasil tampilannya harus terdiri dari dua kolom saja.
3)  Hitunglah Statistika 5 serangkai dari kolom `Armed Forces size` dan `Fertility Rate`. Tampilkan hasilnya dengan format data long.
4)  Tunjukkan 5 Nilai mata uang (`Currency-Code`) yang paling banyak digunakan di dunia!
5)  Diantara negara-negara yang tergabung dalam ASEAN, tunjukkan 3 negara yang miliki `Infant mortality` tertinggi dan 3 negara yang memiliki `Infant mortality` terendah.

# Library & Data
```{r}
library(tidyverse)
```

```{r}
country_data <- read_csv("world-data-2023.csv",show_col_types = FALSE)
glimpse(country_data)
```
Karena terdapat beberapa kolom yang terdeteksi sebagai chr padahal adalah angka, maka diperlukan formating kembali:

```{r}
# Membersihkan kolom yang mengandung simbol $ dan % menjadi tipe numerik (dbl)
country_clean <- country_data %>%
  mutate(
    across(
      .cols = c(
        `Agricultural Land( %)`, 
        `CPI Change (%)`, 
        `Forested Area (%)`, 
        `Gross primary education enrollment (%)`, 
        `Gross tertiary education enrollment (%)`, 
        `Out of pocket health expenditure`, 
        `Population: Labor force participation (%)`, 
        `Tax revenue (%)`, 
        `Total tax rate`, 
        `Unemployment rate`,
        `Gasoline Price`, 
        GDP, 
        `Minimum wage`
      ),
      .fns = parse_number
    )
  )

# Cek kembali hasilnya
glimpse(country_clean)
```
# Soal 1: Top 10 `Armed Forces size`
```{r}
soal_1 <- country_clean %>%
  select(Country, `Armed Forces size`) %>%
  slice_max(order_by = `Armed Forces size`, n = 10)

soal_1
```

# Soal 2: `Fertility Rate` Lebih kecil dari Indonesia 

```{r}
# Mengambil nilai Fertility Rate Indonesia
indo_fertility <- country_clean %>%
  filter(Country == "Indonesia") %>%
  pull(`Fertility Rate`)

indo_fertility
```

```{r}
soal_2 <- country_clean %>%
  select(Country, `Fertility Rate`) %>%
  filter(`Fertility Rate` < indo_fertility) %>%
  arrange(desc(`Fertility Rate`))

soal_2
```

# Soal 3: Statistik 5 serangkai `Armed Forces size` dan `Fertility Rate`

```{r}
# Menjawab Soal 3
soal_3 <- country_clean %>%
  select(`Armed Forces size`, `Fertility Rate`) %>%
  pivot_longer(cols = everything(), names_to = "Variabel", values_to = "Nilai") %>%
  group_by(Variabel) %>%
  summarise(
    Minimum = min(Nilai, na.rm = TRUE),
    Q1 = quantile(Nilai, 0.25, na.rm = TRUE),
    Median = median(Nilai, na.rm = TRUE),
    Q3 = quantile(Nilai, 0.75, na.rm = TRUE),
    Maksimum = max(Nilai, na.rm = TRUE)
  ) %>%
  pivot_longer(
    cols = -Variabel, 
    names_to = "Statistika", 
    values_to = "Nilai_Statistika"
  )

soal_3
```

# Soal 4: Top 5 `Currency-Code`

```{r}
# Menjawab Soal 4
soal_4 <- country_clean %>%
  count(`Currency-Code`, name = "Frekuensi", sort = TRUE) %>%
  drop_na(`Currency-Code`) %>% # Mengabaikan jika ada mata uang yang kosong (NA)
  slice_max(order_by = Frekuensi, n = 5)

soal_4
```
# Soal 5: 3 Negara ASEAN dengan `Infant mortality` tertinggi dan terendah

```{r}
# Definisi negara ASEAN
asean <- c("Indonesia", "Malaysia", "Singapore", "Thailand", 
           "Philippines", "Vietnam", "Brunei", "Myanmar", 
           "Cambodia", "Laos")

# Filter khusus data ASEAN
data_asean <- country_clean %>%
  filter(Country %in% asean) %>%
  select(Country, `Infant mortality`) %>%
  drop_na(`Infant mortality`)

# Menjawab Soal 5
soal_5 <- bind_rows(
  data_asean %>% 
    slice_max(order_by = `Infant mortality`, n = 3) %>% 
    mutate(Kategori = "Tertinggi"),
  data_asean %>% 
    slice_min(order_by = `Infant mortality`, n = 3) %>% 
    mutate(Kategori = "Terendah")
)

soal_5
```

